【裁判字號】    95,訴,11
【裁判日期】    950630
【裁判案由】    毒品危害防制條例
【裁判全文】
臺灣苗栗地方法院刑事判決                95年度訴字第11號
公  訴  人  臺灣苗栗地方法院檢察署檢察官
被      告  甲○○
                      74巷6.
上列被告因違反毒品危害防制條例案件，經檢察官提起公訴（94
年度毒偵字第1576號）及移送併案審理（臺灣臺中地方法院檢察
署95年度毒偵字第1044號），本院依簡式審判程序，判決如下：
    主  文
甲○○連續施用第一級毒品，累犯，處有期徒刑拾月。扣案之第
一級毒品海洛因參包（其中壹包淨重零點捌柒公克，另貳包含袋
重約貳點肆公克）及含第一級毒品海洛因之殘渣袋壹個沒收銷燬
之、分裝杓壹支沒收。又連續施用第二級毒品，累犯，處有期徒
陸月，扣案之第二級毒品安非他命陸包（含袋重約參點參公克）
沒收銷燬之。應執行有期徒壹年參月。扣案之第一級毒品海洛因
參包（其中壹包淨重零點捌柒公克，另貳包含袋重約貳點肆公克
）、含第一級毒品海洛因之殘渣袋壹個及第二級毒品安非他命陸
包（含袋重約參點參公克）沒收銷燬之，分裝杓壹支沒收。
    犯罪事實及理由
一、甲○○前因偽造文書、違反毒品危害防制條例等案件，分別
    經法院判處有期徒刑7 月、10月確定，上述2 案經接續執行
    ，甫於民國93年3 月19日假釋交付保護管束而執行完畢（構
    成累犯）。又前因施用毒品案件，經2 次觀察、勒戒及1 次
    強制戒治，亦於91年11月7 日強制戒治執行完畢而釋放。詎
    其猶不知悔改，於上述強制戒治執行完畢後之5 年內，復分
    別基於施用第一級毒品海洛因及第二級毒品安非他命之概括
    犯意，自94年2 月間某日起至95年2 月8 日晚上11時許止，
    在苗栗縣頭份鎮○○里○○路旁及台中市○○路邊其所駕駛
    之自用小客車內，以1 天3 、4 次之頻率，將海洛因摻於香
    菸內後點火吸食之方式；另在台中縣潭子鄉○○村○○路○
    段278 巷6 號住處，以1 天3 次之頻率，將安非他命放在吸
    食器燒烤吸食，分別連續施用海洛因及安非他命各多次。嗣
    先於94年10月15日16時40分許，為警在苗栗縣頭份鎮○○里
    ○○路56巷76號前查獲，並扣得第一級毒品海洛因1 包（淨
    重0.87公克）、含海洛因之殘渣袋1 個及分裝海洛因之分裝
    杓1 支。另為警於95年2 月9 日凌晨0 時10分許，在台中市
    北屯區○○街56號前查獲，扣得其持有之海洛因2 包（含袋
    重約2.4 公克）、安非他命6 包（含袋重約3.3 公克）。
二、上開事實，業據被告於偵查中及本院審理時坦承不諱，且被
    告前後2 次經採尿送驗之結果，均呈安非他命及嗎啡陽性反
    應，有苗栗縣警察局苗栗分局查獲尿液檢體編號對照表、臺
    中市警察局第五分局委託尿液檢驗化號與真實姓名對照表、
    中山醫學大學附設醫院藥物濫用檢測中心出具之尿液檢驗報
    告、臺灣銓昕科技股份有限公司出具之濫用藥物尿液檢驗報
    告各1 紙附卷可稽，並有海洛因3 包、含海洛因之殘渣袋1
    個、安非他命6 包（含袋重約3.3 公克）及分裝海洛因之分
    裝杓1 支等扣案可證，暨臺灣高等法院被告前案紀錄表等在
    卷可按。由上述之證據顯示，被告認罪之內容與客觀證據所
    呈現之事實相符合，堪信為真實。是本件事證已臻明確，被
    告犯行洵堪認定。
三、核被告所為，係犯毒品危害防制條例第10條第1 項之施用第
    一級毒品罪，及同條第2 項之施用第二級毒品罪。被告先後
    各多次非法施用海洛因及安非他命之犯行，均時間緊接，罪
    名相同，顯均係基於概括犯意反覆為之，均為連續犯，應均
    依刑法第56條規定論以1 罪，並加重其刑。又被告所犯施用
    上開2 罪間，犯意各別，手段不同，且罪名不同，應予分論
    併罰。另被告於有期徒刑執行完畢後5 年內再犯本件有期徒
    刑以上之2 罪，均為累犯，均應依刑法第47條規定加重其刑
    ，並遞加重之。爰審酌被告非法施用第一、二級毒品，對個
    人身心戕害甚鉅，且前已因施用毒品案件，業經觀察、勒戒
    及強制戒治處分，有臺灣高等法院被告前案紀錄表在卷可按
    ，又再犯本件施用毒品犯行，顯未因前所受之上述處分而決
    心改過，惟念其於犯後坦承全部犯行及其本件施用毒品行為
    之情節等一切情狀，並參酌檢察官之求刑，分別量處如主文
    所示之刑，並定其應執行之刑，以資懲戒。至扣案之海洛因
    3 包、含海洛因之殘渣袋1 個、安非他命6 包（含袋重約3.
    3 公克），均為毒品，應依毒品危害防制條例第18條第1 項
    前段之規定宣告沒收銷燬之；另分裝杓1 支係被告所有，且
    供施用第一級毒品所用之物乙節，業據被告供述在卷，應依
    刑法第38條第1 項第2 款規定併予宣告沒收。
四、應適用之法條：
  (一)刑事訴訟法第273 條之1 第1 項、第299 條第1 項前段。
  (二)毒品危害防制條例第10條第1 項、第2 項、第18條第1 項前
    段。
  (三)刑法第11條、第56條、第47條、第51條第5 款、第38條第1
    項第2 款。
本案經檢察官戴瑞麒到庭執行職務。
中    華    民    國    95    年    6    月    30    日
                  刑事第二庭    法  官  林燦都
以上正本證明與原本無異。
如不服本判決，應於送達後10日內向本院提出上訴狀（須附繕本
），上訴於臺灣高等法院臺中分院。
                                書記官  陳建分
中    華    民    國    95    年    6    月    30    日
附錄論罪科刑法條
毒品危害防制條例第10條
施用第一級毒品者，處 6 月以上 5 年以下有期徒刑。
施用第二級毒品者，處 3 年以下有期徒刑。


司法院資訊處製作；財團法人民間司法改革基金會備份。
